【裁判字號】    89,交聲,582
【裁判日期】    901210
【裁判案由】    違反道路交通管理處罰條例聲明異議
【裁判全文】
臺灣臺北地方法院交通事件裁定                    八十九年度交聲字第五八二號
    異議人即
    受處分人  甲○○
右列受處分人因違反道路交通管理處罰條例案件，對於交通部公路局臺北區監理所中
華民國八十九年八月廿八日所為處分( 原處分案號：北監五字第駕裁00-0000000號 )
聲明異議，本院裁定如左：
        主      文
異議駁回。
        理      由
一、汽車駕駛人，駕駛汽車之行車速度超過規定之最高時速者，處新臺幣一千二百元
    以上二千四百元以下( 即銀元四百元以上八百元以下 )罰鍰，修正前「道路交通
    管理處罰條例」第四十條第一項及第六十三條第一項第一款定有處罰明文( 按「
    道路交通管理處罰條例」第四十條第一項規定業於九十年一月十七日總統令修正
    公布並自同年六月一日起施行，惟僅刪除有關銀元罰鍰之規定。因交通違規裁罰
    案件之性質，係道路交通主管機關本於職權就個別交通違規行為所為裁罰之決定
    而對外直接發生法律效果之單方行政行為，按實體從舊程序從新原則，本件仍應
    適用行為時即修正前之「道路交通管理處罰條例」第四十條第一項，行政法院五
    十六年度判字第八十一號判例參照 )。
二、本件受處分人即異議人甲○○於八十六年十一月廿九日凌晨零時四十五分許，駕
    駛一輛「慶億建設股份有限公司」( 下稱：慶億公司 )所有之車牌CR-6778 號自
    用小客車，途經設有最高限速九十公里標誌之國道一號( 俗稱：中山高 )高速公
    路南向廿六公里處，竟以時速一百廿一公里之行車速度( 超速卅一公里 )行駛，
    為內政部警政署國道公路警察局第六警察隊木柵分隊執勤員警涂祝銘、李孟然攔
    停制止，以其有違反「道路交通管理處罰條例」第三十三條第一項規定之行為掣
    單( 公警局字(83)第0000000 號 )指定應到案日期( 八十六年十二月四日 )當場
    舉發，並將該紙舉發違規通知單交予駕駛人即受處分人甲○○簽收。嗣因受處分
    人迄未依規定自動繳納罰鍰，亦未依規定到案聽候裁決，原處分機關遂於八十九
    年八月廿八日依「道路交通管理處罰條例」第三十三條( 漏載「第一項」三字 )
    、第六十三條第一項第一款、「違反道路交通管理事件統一裁罰標準及施行細則
    」第四十四條第一項及裁罰標準表等規定，從重裁處新臺幣六千元罰鍰並記違規
    點數一點之處分。
三、訊據受處分人雖就其駕駛車牌CR-6778 號自用小客車於前揭時地超速行駛為警攔
    停稽查之事實供承不諱，惟辯稱略以該輛「慶億公司」所有之自用小客車於本件
    違規超速行駛為警攔停後，即繳清積欠稅款及罰鍰出售他人云云。經查：本件係
    屬為警攔停當場舉發違規案件，有經受處分人簽收之「公警局字(83)第0000000
    號」舉發違規通知單影本在卷可稽。況查車輛辦理過戶登記，僅就車輛所有人之
    違規積案予以結清始准予辦理過戶登記，而本件當場舉發之超速行駛違規案件係
    處罰汽車駕駛人，與車輛過戶登記與否無關，亦有原處分機關八十九年十月十九
    日北監五字第89-453-1-18655號移送書一件在卷一紙在卷。受處分人之辯解僅係
    卸責之詞，不足採信。本件超速行駛之違規事證明確，受處分人未依規定自動繳
    納罰鍰，亦未依規定到案聽候裁決，是原處分機關依「道路交通管理處罰條例」
    第四十四條第一項及裁罰標準表、「道路交通管理處罰條例」第三十三條第一項
    ( 原處分漏載「第一項」，應予補正 )及第六十三條第一項第一款規定，裁處受
    處分人新臺幣六千元並記違規點數一點，核無不合，本件聲明異議為無理由，應
    予駁回。
據上論斷，應依道路交通案件處理辦法第十九條，裁定如主文。
中      華      民      國     九    十     年    十二    月     十     日
                          臺灣臺北地方法院交通法庭
                                          法  官    鍾  華
右正本證明與原本無異。
如不服本裁定，應於裁定送達後五日內向本院提出抗告狀。
                                          書記官    劉芸珊
中      華      民      國     九    十     年    十二    月     十     日


司法院資訊處製作；財團法人民間司法改革基金會備份。
